---
title: "Plausibilitätsprüfung der Betriebsdaten"
author: "Ahnert/Hurzlmeier"

date: "erstellt `r format(Sys.time(), '%d.%m.%Y %H:%M')`"

output:
  word_document:
    toc: yes
    number_sections: yes
    fig_cap: yes
  '': default
toc-title: "Inhalt"

---
```{r changes, echo=FALSE}
# ...
```

```{r toDo, echo=FALSE}
# ...

```

```{r setup, include=FALSE}
knitr::opts_chunk$set(echo = TRUE)
```
```{r library laden, include=FALSE}

library(dplyr)
library(ggplot2)
library(flextable) 

```
```{r Workspace laden, include=FALSE}
load("example.RData")
filetime <- file.info(filename2)
```
```{r Einstellungen festlegen, echo=FALSE}
# preparation of figure and table numbers
nAbb=0
nTab=0
AbbTxt <-list()
TabTxt <-list()

#filename of script
fname_script <- knitr::current_input()
ftime_script <- file.info(fname_script)
```

```{r fun für tab, echo=FALSE}  
#function for referencing of tables
t.ref <- function(x) {
  stringr::str_extract(TabTxt[x], "[^:]*")
}
```

```{r fun für abb, echo=FALSE}
#function for referencing of figures
f.ref <- function(x) {
  stringr::str_extract(AbbTxt[x], "[^:]*")
}
```

# Quellen
Für das Betriebstagebuch wurden folgende Grundlagen verwendet:

* Betriebstagebuch: `r filename2` mit Speicherstand `r format(filetime$mtime, '%d.%m.%Y %H:%M')`
* Skriptdatei: `r fname_script` mit Speicherstand `r format(ftime_script$mtime, '%d.%m.%Y %H:%M')`

# Zeitreihendarstellung der Messgrößen
## Abflusswerte
```{r plot Q_d, fig.width=16/2.54,fig.height=10/2.54, echo=FALSE, warning=FALSE}

plot(df_btb_auswahl$Datum,                                      # Draw plot without x-axis
     df_btb_auswahl$Q_d,
     type = "l",
     xaxt = "n",xlab="Time",ylab="Q_d [m³/d]")
axis(1,                                                   # Add dates to x-axis
     df_btb_auswahl$Datum,
     format(df_btb_auswahl$Datum, "%Y-%m-%d"))

#description of figure
nAbb <- nAbb+1
AbbTxt <- append(AbbTxt,paste0("Abbildung ",nAbb,": Täglicher Abfluss aller Tage Q_d [m³/d]"))
```

`r AbbTxt[nAbb]` <!-- leading blank line before figure description necessary -->

Wie in `r f.ref(nAbb)` zu sehen, kann man daraus ableiten ...

## Zulauftemperatur
```{r plot T_BB, fig.width=16/2.54,fig.height=10/2.54, echo=FALSE, warning=FALSE}

plot(df_btb_auswahl$Datum,                                      # Draw plot without x-axis
     df_btb_auswahl$T_BB,
     type = "l",
     xaxt = "n",xlab="Time",ylab="T_BB [°C]")
axis(1,                                                   # Add dates to x-axis
     df_btb_auswahl$Datum,
     format(df_btb_auswahl$Datum, "%Y-%m-%d"))

nAbb <- nAbb+1
AbbTxt <- append(AbbTxt,paste0("Abbildung ",nAbb,": Temperatur im Belebungsbecken [°C]"))
```

`r AbbTxt[nAbb]` 

Wie in `r f.ref(nAbb)` zu sehen, kann man daraus ableiten ...

## Zulaufkonzentrationen

```{r plot C_CSB_ZB, fig.width=16/2.54,fig.height=10/2.54, echo=FALSE, warning=FALSE}

plot(df_btb_auswahl$Datum,                                      # Draw plot without x-axis
     df_btb_auswahl$C_CSB_ZB,
     type = "p",
     xaxt = "n",xlab="Time",ylab="C_CSB_ZB [mg/L]")
axis(1,                                                   # Add dates to x-axis
     df_btb_auswahl$Datum,
     format(df_btb_auswahl$Datum, "%Y-%m-%d"))

nAbb <- nAbb+1
AbbTxt <- append(AbbTxt,paste0("Abbildung ",nAbb,": CSB-Zulaufkonzentration [mg/L]"))
```

`r AbbTxt[nAbb]` 

Wie in `r f.ref(nAbb)` zu sehen, kann man daraus ableiten ...

```{r plot C_KN_ZB, fig.width=16/2.54,fig.height=10/2.54, echo=FALSE, warning=FALSE}

plot(df_btb_auswahl$Datum,                                      # Draw plot without x-axis
     df_btb_auswahl$C_KN_ZB,
     type = "p",
     xaxt = "n",xlab="Time",ylab="C_KN_ZB [mg/L]")
axis(1,                                                   # Add dates to x-axis
     df_btb_auswahl$Datum,
     format(df_btb_auswahl$Datum, "%Y-%m-%d"))

nAbb <- nAbb+1
AbbTxt <- append(AbbTxt,paste0("Abbildung ",nAbb,": KN-Zulaufkonzentration [mg/L]"))
```

`r AbbTxt[nAbb]` 

Wie in `r f.ref(nAbb)` zu sehen, kann man daraus ableiten ...

```{r plot C_P_ZB, fig.width=16/2.54,fig.height=10/2.54, echo=FALSE, warning=FALSE}

plot(df_btb_auswahl$Datum,                                      # Draw plot without x-axis
     df_btb_auswahl$C_P_ZB,
     type = "p",
     xaxt = "n",xlab="Time",ylab="C_P_ZB [mg/L]")
axis(1,                                                   # Add dates to x-axis
     df_btb_auswahl$Datum,
     format(df_btb_auswahl$Datum, "%Y-%m-%d"))

nAbb <- nAbb+1
AbbTxt <- append(AbbTxt,paste0("Abbildung ",nAbb,": P-Zulaufkonzentration [mg/L]"))
```

`r AbbTxt[nAbb]` 

Wie in `r f.ref(nAbb)` zu sehen, kann man daraus ableiten ...

## Scatterplots der Konzentrationen

```{r plot scatter, fig.width=16/2.54,fig.height=10/2.54, echo=FALSE, warning=FALSE}

par(mfrow = c(2, 2))

plot(df_btb_auswahl$C_CSB_ZB,                                     
     df_btb_auswahl$C_KN_ZB,
     type = "p",
     xlab="C_CSB_ZB [mg/L]",ylab="C_KN_ZB [mg/L]")

plot(df_btb_auswahl$C_CSB_ZB,                                     
     df_btb_auswahl$C_P_ZB,
     type = "p",
     xlab="C_CSB_ZB [mg/L]",ylab="C_P_ZB [mg/L]")

plot(df_btb_auswahl$C_P_ZB,                                     
     df_btb_auswahl$C_KN_ZB,
     type = "p",
     xlab="C_P_ZB [mg/L]",ylab="C_KN_ZB [mg/L]")

nAbb <- nAbb+1
AbbTxt <- append(AbbTxt,paste0("Abbildung ",nAbb,": Scatterplot aller Konzentrationen gegeneinander"))
```

`r AbbTxt[nAbb]` 

Wie in `r f.ref(nAbb)` zu sehen, kann man daraus ableiten ...

## Scatterplots der Konzentrationen gegen den Durchfluss

```{r plot scatter_Q, fig.width=16/2.54,fig.height=10/2.54, echo=FALSE, warning=FALSE}

par(mfrow = c(2, 2))

plot(df_btb_auswahl$Q_d,                                     
     df_btb_auswahl$C_CSB_ZB,
     type = "p",
     xlab="Q_d [m³/d]",ylab="C_CSB_ZB [mg/L]")

plot(df_btb_auswahl$Q_d,                                     
     df_btb_auswahl$C_KN_ZB,
     type = "p",
     xlab="Q_d [m³/d]",ylab="C_KN_ZB [mg/L]")

plot(df_btb_auswahl$Q_d,                                     
     df_btb_auswahl$C_P_ZB,
     type = "p",
     xlab="Q_d [m³/d]",ylab="C_P_ZB [mg/L]")

nAbb <- nAbb+1
AbbTxt <- append(AbbTxt,paste0("Abbildung ",nAbb,": Scatterplot der  Konzentrationen gegen den Durchfluss"))
```

`r AbbTxt[nAbb]` 

Wie in `r f.ref(nAbb)` zu sehen, kann man daraus ableiten ...

# Histogramme der Betriebsdaten

```{r plot histo1, fig.width=16/2.54,fig.height=10/2.54, echo=FALSE, warning=FALSE}

par(mfrow = c(1, 2))

hist(df_btb_auswahl$Q_d,30,                                     
     xlab="Q_d [m³/d]", main = "")

hist(df_btb_auswahl$T_BB,20,                                     
     xlab="T_BB [°C]", main = "")

nAbb <- nAbb+1
AbbTxt <- append(AbbTxt,paste0("Abbildung ",nAbb,": Histogramme von Durchfluss und Temperatur"))
```

`r AbbTxt[nAbb]` 

Wie in `r f.ref(nAbb)` zu sehen, kann man daraus ableiten ...

```{r plot histo2, fig.width=16/2.54,fig.height=10/2.54, echo=FALSE, warning=FALSE}

par(mfrow = c(2, 2))

hist(df_btb_auswahl$C_CSB_ZB,20,                                     
     xlab="C_CSB_ZB [mg/L]", main = "")

hist(df_btb_auswahl$C_CSB_ZB,20,                                     
     xlab="C_KN_ZB [mg/L]", main = "")

hist(df_btb_auswahl$C_CSB_ZB,20,                                     
     xlab="C_P_ZB [mg/L]", main = "")

nAbb <- nAbb+1
AbbTxt <- append(AbbTxt,paste0("Abbildung ",nAbb,": Histogramme der Zulaufkonzentrationen"))
```

`r AbbTxt[nAbb]` 

Wie in `r f.ref(nAbb)` zu sehen, kann man daraus ableiten ...

# Descriptive Statistik

```{r, echo=FALSE}
# 2 R Chunks were needed for tables because print of description before table

tableauswahl <- des_stats %>% select(Beschreibung, Q_d, T_BB,C_CSB_ZB, C_KN_ZB, C_P_ZB)

nTab <- nTab+1
TabTxt <- append(TabTxt,paste0("Tabelle ",nTab,": statistische Auswertung der Zulaufdaten Teil 1"))
```

Auch in `r t.ref(nTab)` ist dies zu sehen.

`r TabTxt[nTab]` 


```{r, echo=FALSE}
# falls mehrere Kopfzeilen gewünscht sind für Einheiten:
dfEinheit <- c(" ", "m^3/d",  "°C", "mg/L", "mg/L", "mg/L")

tableauswahl %>% flextable() %>% 
  add_header_row(top=FALSE, dfEinheit) %>%                  # for second header line
  # table format
  align(align = "right", part = "all")%>%                   # complete table
  align(align = "left", j="Beschreibung", part = "all")%>%  # single columns
  colformat_double(j="Q_d", digits=1) %>%                   # number of decimal places for column
  colformat_double(j="T_BB", digits=1) %>%           
  colformat_double(j="C_CSB_ZB", digits=1) %>%           
  colformat_double(j="C_KN_ZB", digits=1) %>%           
  colformat_double(j="C_P_ZB", digits=1) %>%           
  colformat_double(i=1, digits=0) %>%                   # number of decimal places for line
  colformat_double(i=13:14, digits=3) %>%                   # 
  autofit()                                                 # automatic with

```

```{r, echo=FALSE}
tableauswahl <- des_stats %>% select(Beschreibung, Bd_CSB_ZB,Bd_KN_ZB,Bd_P_ZB,C_KN_ZB_2_C_CSB_ZB, C_P_ZB_2_C_CSB_ZB)

nTab <- nTab+1
TabTxt <- append(TabTxt,paste0("Tabelle ",nTab,": statistische Auswertung der Zulaufdaten Teil 2"))
```

Auch in `r t.ref(nTab)` ist dies zu sehen.

`r TabTxt[nTab]` 

```{r, echo=FALSE}
# falls mehrere Kopfzeilen gewünscht sind für Einheiten:
dfEinheit <- c(" ", "kg/d", "kg/d", "kg/d","-","-")

tableauswahl %>% flextable() %>% 
  set_header_labels(values=list(Beschreibung="Descr.",Bd_CSB_ZB="Bd_CSB_ZB",Bd_KN_ZB="Bd_KN_ZB",Bd_P_ZB="Bd_P_ZB",C_KN_ZB_2_C_CSB_ZB="KN/CSB",C_P_ZB_2_C_CSB_ZB="P/CSB")) %>% 
  add_header_row(top=FALSE, dfEinheit) %>%                  
  align(align = "right", part = "all")%>%                   
  align(align = "left", j="Beschreibung", part = "all")%>%  
  colformat_double(j="Bd_CSB_ZB", digits=1) %>%                   
  colformat_double(j="Bd_KN_ZB", digits=1) %>%           
  colformat_double(j="Bd_P_ZB", digits=1) %>%           
  colformat_double(j="C_KN_ZB_2_C_CSB_ZB", digits=3) %>%           
  colformat_double(j="C_P_ZB_2_C_CSB_ZB", digits=3) %>%           
  colformat_double(i=1, digits=0) %>%                   
  colformat_double(i=13:14, digits=3) %>%                   
  autofit()                                                 

```

# Prüfung der Besetzung der Wochentage
## Probenahmetage im Zulauf Belebung
### Zulauf Belebung Wochentag
```{r plot VT_Woche_ZB, fig.width=15/2.54,fig.height=7/2.54, echo=FALSE, warning=FALSE}
p <- DOW_ZB %>%
  ggplot(aes(x=WT, y=Anzahl, fill=Parameter))    #data and x axis
                       
my_plot <- p + geom_bar(stat="identity", 
                        position=position_dodge())+
  labs(x="Wochentag", y="Anzahl Proben")+ #descr. of y axis
  theme(panel.background =element_rect(fill="white", colour = "black"))+  
  theme(panel.grid = element_line(colour = "gray",linetype = "dashed"))

my_plot

nAbb <- nAbb+1
AbbTxt <- append(AbbTxt,paste0("Abbildung ",nAbb,": Probenverteilung über die Wochentage im Zulauf der Belebung"))
```

`r AbbTxt[nAbb]` 

Wie in `r f.ref(nAbb)` zu sehen, kann man daraus ableiten ...

### Zulauf Belebung Jahr
```{r plot VT_Jahr_ZB, fig.width=15/2.54,fig.height=7/2.54, echo=FALSE, warning=FALSE}
p <- DOY_ZB %>%
  ggplot(aes(x=Jahr, y=Anzahl, fill=Parameter))    
                       
my_plot <- p + geom_bar(stat="identity", 
                        position=position_dodge())+
  labs(x="Jahr", y="Anzahl Proben")+ 
  theme(panel.background =element_rect(fill="white", colour = "black"))+  
  theme(panel.grid = element_line(colour = "gray",linetype = "dashed"))

my_plot

nAbb <- nAbb+1
AbbTxt <- append(AbbTxt,paste0("Abbildung ",nAbb,": Probenverteilung über die Jahre im Zulauf der Belebung"))
```
`r AbbTxt[nAbb]` 

Wie in `r f.ref(nAbb)` zu sehen, kann man daraus ableiten ...


# Zusammenfassung
Hier kann man etwas abschließendes einfügen.