---
title: "Bemessung einer Kläranlage nach DWA A 131"
author: "Ahnert/Hurzlmeier"

date: "erstellt `r format(Sys.time(), '%d.%m.%Y %H:%M')`"

output:
  word_document:
    toc: yes
    number_sections: yes
    fig_cap: yes
  '': default
toc-title: "Inhalt"

---
```{r Revisionsverzeichnis, echo=FALSE}
# ...
```

```{r toDo, echo=FALSE}
# 
```

```{r setup, include=FALSE}
knitr::opts_chunk$set(echo = FALSE)
knitr::opts_chunk$set(fig.width=17, fig.height=10) 

options(scipen=999) # no scientific format for numbers
```

```{r library laden, include=FALSE}
library(dplyr)
library(caTools)
library(flextable) 

```

```{r Workspace laden, include=FALSE}
#load prepared data
load("results_A131.RData")
filetime <- file.info(filename2)
```

```{r Funktionen, echo=FALSE, include=FALSE}

#parameters
#source("design_parameters_A131.R", echo = FALSE)

```

```{r Einstellungen festlegen, echo=FALSE}

# preparation of numbering of figures and tables
nAbb=0
nTab=0
AbbTxt <-list()
TabTxt <-list()

#file name of script
fname_script <- knitr::current_input()
ftime_script <- file.info(fname_script)

```

```{r fun für tab, echo=FALSE}  
t.ref <- function(x) {
  stringr::str_extract(TabTxt[x], "[^:]*")
}
```

```{r fun für abb, echo=FALSE}
f.ref <- function(x) {
  stringr::str_extract(AbbTxt[x], "[^:]*")
}
```

# Parameterwahl
Folgende Bemessungsgrößen wurden für die Berechnungen nach A 131 verwendet:

* Bemessungstemperatur `r format(Tbem,digits=3)` °C

Frachten:

* B~d,CSB~ = `r format(Bd_CSB_85,digits=1)` kg/d
* B~d,KN~ = `r format(Bd_KN_85,digits=1)` kg/d
* B~d,P~ = `r format(Bd_P_85,digits=2)` kg/d

Volumenströme:

* Q~d,Konz~ = `r format(Q_d_Konz,digits=1)` m³/d
* Q~M~ = `r format(Q_M,digits=1)` m³/d

resultierende Trockenwetterkonzentrationen:

* C~CSB~ =`r format(C_CSB_Bem,digits=1)` mg/L
* C~KN~ =`r format(C_KN_Bem,digits=1)` mg/L
* C~P~ =`r format(C_P_Bem,digits=3)` mg/L

# Bemessung des Belebungsbeckens

Bemessung als vorgeschaltete Denitrifikation

* Schlammalter t~TS,Bem~ = `r format(t_TS_Bem,digits=1)` d
* Verhältnis V~D~/V~BB~ = `r format(VH_VD_VBB,digits=3)`
* V~BB~ = `r format(V_BB,digits=1)` m³
* V~DN~ = `r format(V_D,digits=1)` m³
* V~N~ = `r format(V_N,digits=1)` m³
* RF = `r format(RF,digits=3)`

# Bemessung des Nachklärbeckens

* ISV = `r format(ISV,digits=1)` mL/g
* TS~RS~ = `r format(TS_RS,digits=3)` g/L
* TS~BB~ = `r format(TS_BB,digits=3)` g/L
* h~ges~ = `r format(h_gesamt,digits=3)` m
* A~NKB~ = `r format(A_NKB,digits=1)` m²

