---
title: "Auswertung nach ATV-DVWK A 198 zur Ermittlung der Bemessungswerte"
author: "Ahnert/Hurzlmeier"

date: "erstellt `r format(Sys.time(), '%d.%m.%Y %H:%M')`"

output:
  word_document:
    toc: yes
    number_sections: yes
    fig_cap: yes
  '': default
toc-title: "Inhalt"

---
```{r Revisionsverzeichnis, echo=FALSE}
# ...
```

```{r toDo, echo=FALSE}
# 
```

```{r setup, include=FALSE}
knitr::opts_chunk$set(echo = FALSE)
knitr::opts_chunk$set(fig.width=17, fig.height=10) 

options(scipen=999) # no scientific format for numbers
```

```{r library laden, include=FALSE}
library(dplyr)
library(caTools)
library(flextable) 

```

```{r Workspace laden, include=FALSE}
#load prepared data
load("exampletime.RData")
filetime <- file.info(filename2)
```

```{r Funktionen, echo=FALSE, include=FALSE}

# function for running mean with certain number of samples
mean2 <- function(x) if (sum(!is.na(x)) >= min_no) mean(x, na.rm = TRUE) else NA

#parameters
source("evaluation_parameter_A198.R", echo = FALSE)

```

```{r Einstellungen festlegen, echo=FALSE}

# preparation of numbering of figures and tables
nAbb=0
nTab=0
AbbTxt <-list()
TabTxt <-list()

#file name of script
fname_script <- knitr::current_input()
ftime_script <- file.info(fname_script)

df_all <- df_btb_auswahl

auswahl_bis <- max(df_all$Datum, na.rm=TRUE)
auswahl_von <- min(df_all$Datum, na.rm=TRUE)

# calc. of running mean

df_all <- df_all %>% mutate(Q_T_d_mM_21dMin = runmean(Q_TW_21dMin, 30, endrule="NA"), .after = Q_TW_21dMin)

```

```{r fun für tab, echo=FALSE}  
t.ref <- function(x) {
  stringr::str_extract(TabTxt[x], "[^:]*")
}
```

```{r fun für abb, echo=FALSE}
f.ref <- function(x) {
  stringr::str_extract(AbbTxt[x], "[^:]*")
}
```

# Quellen
Für die Auswertung wurden folgende Grundlagen verwendet:

* Betriebstagebuch: `r filename2` mit Speicherstand `r format(filetime$mtime, '%d.%m.%Y %H:%M')`
* Skriptdatei: `r fname_script` mit Speicherstand `r format(ftime_script$mtime, '%d.%m.%Y %H:%M')`

# Festlegung der Auswertungszeiträume
Für die nachfolgenden Berechnungen wurden folgende Perioden bzw. Zeitabschnitte festgelegt:

Gesamtzeitraum: `r format(auswahl_von, '%d.%m.%Y')`-`r format(auswahl_bis, '%d.%m.%Y')`

# Parameterwahl
Folgende Festlegungen wurden für die Berechnungen nach A 198 verwendet:

* Bemessungstemperatur `r format(Tbem,digits=3)` °C
* angeschlossene Einwohner `r format(EW,digits=3)`
* einwohnerspezifischer Wasserverbrauch q~s,EW~ = `r format(qS_EW,digits=3)` L/(EW*d)
* gewerblicher und industrieller Jahresabwasseranfall Q~Ind~ = `r format(Q_Ind,digits=3)` m³/a
* Mischwasserfaktor f~S,QM~ = `r format(f_S_QM,digits=3)`

# Temperatur im Belebungsbecken
Die Darstellung der Abwassertemperatur im Belebungsbecken im Betrachtungszeitraum erfolgt in Abbildung `r nAbb+1`. 
```{r Temperaturen, echo=FALSE}

nAbb <- nAbb+1
AbbTxt <- append(AbbTxt,paste0("Abbildung ",nAbb,": Abwassertemperatur im Belebungsbecken"))

plot(df_btb_auswahl$Datum,                                      # Draw plot without x-axis
     df_btb_auswahl$T_BB,
     type = "l",
     xaxt = "n",xlab="Time",ylab="T_BB [°C]")
lines(df_btb_auswahl$Datum,
     df_btb_auswahl$T_BB_2WM,
     type = "l",
     col="red")
axis(1,                                                   # Add dates to x-axis
     df_btb_auswahl$Datum,
     format(df_btb_auswahl$Datum, "%Y-%m-%d"))

# Temperatur Extrema
T_BB_2WM_min <- min(df_all$T_BB_2WM, na.rm=TRUE)
T_BB_2WM_max <- max(df_all$T_BB_2WM, na.rm=TRUE)


```

`r AbbTxt[nAbb]` <!-- Beschriftung mit vorheriger Leerzeile erforderlich -->


# Trockenwetterzuflussmengen

```{r, echo=FALSE}
tableauswahl <- des_stats %>% select(Beschreibung, Q_d, Q_TW_21dMin)

# Auswahl aus Statistiktabelle
Q_d_Konz = des_stats$Q_TW_21dMin[10]

# Berechnung Q_M mit Vorgabeparametern
Q_M = f_S_QM*Q_d_Konz+Q_F_mM_Wahl*86.4

nTab <- nTab+1
TabTxt <- append(TabTxt,paste0("Tabelle ",nTab,": statistische Auswertung der Durchflussmengen"))
```

In `r t.ref(nTab)` sind die statistischen Kenngrößen für den Durchluss dargestellt. Die Ermittlung der Trockenwettertage erfolgte mit der Methode des gleitenden 21-Tage-Minimums. Zur Berechnung der maßgebenden Konzentrationen wird das 85%-Perzentil des Trockenwetterzuflusses als Q~d.Konz~ = 
`r format(Q_d_Konz,digits=1)` m³/d verwendet.

`r TabTxt[nTab]` 

```{r, echo=FALSE}
dfEinheit <- c(" ", "m³/d", "m³/d")

tableauswahl %>% flextable() %>% 
  add_header_row(top=FALSE, dfEinheit) %>%                  
  align(align = "right", part = "all")%>%                   
  align(align = "left", j="Beschreibung", part = "all")%>%  
  colformat_double(j="Q_d", digits=1) %>%                   
  colformat_double(j="Q_TW_21dMin", digits=1) %>%           
  colformat_double(i=1, digits=0) %>%                   
  colformat_double(i=13:14, digits=3) %>%                   
  autofit()                                                 

```

# Bemessungswerte

```{r, echo=FALSE}
tableauswahl <- des_stats %>% select(Beschreibung, Bd_CSB_ZB,Bd_KN_ZB,Bd_P_ZB)

nTab <- nTab+1
TabTxt <- append(TabTxt,paste0("Tabelle ",nTab,": statistische Auswertung der Zulauffrachten"))
```

Die Zulauffrachten sind in  `r t.ref(nTab)` statistisch ausgewertet.

`r TabTxt[nTab]` 

```{r, echo=FALSE}
dfEinheit <- c(" ", "kg/d", "kg/d", "kg/d")

tableauswahl %>% flextable() %>% 
  add_header_row(top=FALSE, dfEinheit) %>%                  
  align(align = "right", part = "all")%>%                   
  align(align = "left", j="Beschreibung", part = "all")%>%  
  colformat_double(j="Bd_CSB_ZB", digits=1) %>%                   
  colformat_double(j="Bd_KN_ZB", digits=1) %>%           
  colformat_double(j="Bd_P_ZB", digits=1) %>%           
  colformat_double(i=1, digits=0) %>%                   
  colformat_double(i=13:14, digits=3) %>%                   
  autofit()                                                 

Bd_CSB_85 = des_stats$Bd_CSB_ZB[10]
Bd_KN_85 = des_stats$Bd_KN_ZB[10]
Bd_P_85 = des_stats$Bd_P_ZB[10]
C_CSB_Bem = Bd_CSB_85 / Q_d_Konz * 1000
C_KN_Bem = Bd_KN_85 / Q_d_Konz * 1000
C_P_Bem = Bd_P_85 / Q_d_Konz * 1000

```


Es ergeben sich folgende 85%-Perzentile der Frachten:

* B~d,CSB~ = `r format(Bd_CSB_85,digits=1)` kg/d
* B~d,KN~ = `r format(Bd_KN_85,digits=1)` kg/d
* B~d,P~ = `r format(Bd_P_85,digits=2)` kg/d

Daraus errechnen sich die folgenden Trockenwetterkonzentrationen:

* C~CSB~ =`r format(C_CSB_Bem,digits=1)` mg/L
* C~KN~ =`r format(C_KN_Bem,digits=1)` mg/L
* C~P~ =`r format(C_P_Bem,digits=3)` mg/L

Die maximale Mischwassermenge Q~M~ berechnet sich wie folgt:

Q~M~ = f~S,QM~ * Q~S,aM~ + Q~F,aM~ = `r format(Q_M,digits=1)` m³/d.


```{r}
save.image(file="eval_results_A198.RData") #save results for further use
```

